臺灣高雄地方法院民事判決　　　　　　　96年度訴字第1436號
原　　　告　美麗國城大廈管理委員會
法定代理人　丙○○
被　　　告　國城建設股份有限公司
法定代理人　丁○○
訴訟代理人　甲○○
　　　　　　乙○○
當事人間請求清償保養管理清潔費事件，本院民國96年8 月8 日
言詞辯論終結，判決如下：
    主      文
被告應給付原告新台幣柒拾貳萬貳仟陸佰柒拾元，及自民國96年
5月8日起至清償日止，按年息5%計算之利息。
訴訟費用由被告負擔。
本判決於原告以新台幣貳拾肆萬元供擔保後，得假執行。但被告
如於假執行程序終結前，以新台幣柒拾貳萬貳仟陸佰柒拾元為原
告預供擔保，得免為假執行。
    事實及理由
一、原告主張：
    被告係原告所屬美麗國城大廈 (下稱美麗大廈) 機械車位之
    區分所有權人，依住戶規約，被告就每一機械車位每月應繳
    交新台幣（下同）390 元之管理費 (250 元) 及保養費
     (140 元)， 而被告共有73個車位，每月應繳交28,470元。
    詎被告竟自94年1 月起至96年3 月止，除繳交部分管理費外
    ，尚積欠管理費及保養清潔費722,670 元，爰依法提起本訴
    。並聲明：(一)被告應給付原告722,670 元，及自起訴狀繕本
    送達翌日 (96年5 月8 日) 起至清償日止，按年息百分之5
    計算之利息。(二)訴訟費用由被告負擔。(三)請准宣告假執行。
二、被告抗辯：
    被告係美麗大廈區分所有權人，就原告請求每一車位250 元
    管理費及積欠期數等金額計算內容並無意見，惟每一車位所
    需繳交費用，請求以出席住戶大會得領取之餐點禮品代金
    1,200 元扣抵。另原告無權決定每一車位之保養費為140 元
    ，對此被告無給付義務。並聲明：(一)駁回原告之訴及假執行
    之聲請。(二)訴訟費用由原告負擔。(三)如受不利判決，願供擔
    保請准宣告免為假執行。
三、不爭執之事項：
  (一)被告為美麗大廈機械車位之區分所有權人，迄96年3 月止尚
    積欠27期管理費及保養清潔費，合計722,670 元。
  (二)美麗大廈住戶如具有區分所有權，且無欠繳管理費達3 個月
    以上之情形者，於出席住戶大會時，得領取餐點禮品代金
    1,200 元。
四、得心證之理由：
    本件經兩造協議簡化爭點為：(一)被告得否以住戶於出席住戶
    大會時得領取之餐點禮品代金1,200 元主張抵銷？(二)被告是
    否無需繳納機械停車位保養費140 元？玆說明本院判斷如下
    ：
  (一)被告得否以住戶於出席住戶大會時得領取之餐點禮品代金
    1,200 元主張抵銷？
    1.按二人互負債務，而其給付種類相同，並均屆清償期者，
      各得以其債務，與他方之債務，互為抵銷，但依債之性質
      不能抵銷或依當事人之特約不得抵銷者，不在此限，民法
      第334 條第1 項定有明文。又當事人主張有利於己之事實
      者，就其事實有舉證之責任，但法律別有規定，或依其情
      形顯失公平者，不在此限，民事訴訟法第277 條亦有明文
      。
    2.經查：美麗大廈住戶如具有區分所有權，且無欠繳管理費
      達3 個月以上之情形者，於出席住戶大會時，每戶得領取
      餐點禮品代金1,200 元，為兩造所不爭執。而被告欠繳管
      理費已達3 個月以上，亦為被告所自認，故被告抗辯得領
      取餐點禮品代金1,200 元而抵銷系爭債務一節，自不足採
      。
  (二)被告是否無需繳納機械停車位保養費140 元？
    1.按公寓大廈住戶應遵守規約規定事項，公寓大廈管理條例
      第6 條第1 項第5 款定有明文。又美麗大廈每一機械車位
      之管理費 (含每車位保養費150 元) 為390元，同大廈區分
      所有權人手冊暨住戶規約第10條第1 款第1 目亦有明文，
      有上開規約附卷可參。
    2.準此，上開規約既明定每一機械車位含保養費之管理費為
      390 元，被告就其中250 元部分復不爭執，則依上開法律
      之規定，被告自有遵守規約所定繳費之義務，所辯原告無
      權決定每一車位之保養費為140 元一節，亦不足採。
五、綜上所述，原告依美麗大廈住戶規約第10條第1 款第1 目，
    請求被告給付722,670 元，及自起訴狀繕本送達翌日即96年
    5 月8 日起至清償日止，按年息5%計算之利息，為有理由，
    應予准許。本件事證已臻明確，兩造其餘主張、陳述及證據
    ，於結果之判斷均不生影響，爰不一一贅述，附此敘明。
六、兩造分別陳明聲請宣告假執行及願供擔保免為假執行，核無
    不合，爰分別酌定相當擔保金額准許之。
七、據上論結，本件原告之訴為有理由，依民事訴訟法第78條、
    第392條第1項、第2項，判決如主文。
中　　華　　民　　國　　96　　年　　8 　　月　　22　　日
                  民事鳳山分庭法　官　許政賢
正本係照原本作成。
如不服本判決，應於送達後20日內，向本院提出上訴狀並表明上
訴理由，如於本判決宣示後送達前提起上訴者，應於判決送達後
10日內補提上訴理由書（須附繕本）。
中　　華　　民　　國　　96　　年　　8 　　月　　22　　日
                              書記官　李崑良
